臺灣高雄地方法院刑事判決           100年度審易字第2571號
公  訴  人  臺灣高雄地方法院檢察署檢察官
被      告  梁溫從
上列被告因竊盜案件，經檢察官提起公訴（100 年度偵字第1186
6 號），被告就被訴事實為有罪之陳述，經本院告知簡式審判程
序之旨，並聽取被告與公訴人之意見後，裁定進行簡式審判程序
，判決如下：
    主  文
梁溫從犯踰越牆垣竊盜罪，處有期徒刑捌月；又犯踰越牆垣侵入
住宅竊盜罪，共罪，各處有期徒刑捌月。應執行有期徒刑貳年
肆月。
    事  實
一、梁溫從基於意圖為自己不法所有之竊盜犯意，先後為下列竊
    盜行為：
  (一)於民國99年12月29日上午7 時10分許至同年月30日凌晨0 時
    10分許間之日間某時許，前往遠房親戚梁富盛位在高雄市○
    ○區○○路9 號之住處，趁四下無人之際，以攀爬該住處牆
    垣之方式進入屋內（侵入住宅部分未據告訴），而竊取梁富
    盛所有之手提電腦、股票機PDA 、DVD 放影機、網路數據機
    各1 台（價值共約新臺幣【下同】35,000元）得手後離去。
  (二)於100 年3 月1 日上午7 時10分許至同年月2 日上午7 時許
    間之某時許，再度前往梁富盛位在上址大房路之住處，趁四
    下無人之際，以攀爬牆垣之方式侵入住宅，而竊取梁富盛所
    有之易利信廠牌手機1 支、列表機1 台、及大統禮券（價值
    共約13,500元）得手後離去。
  (三)於100 年3 月22日上午7 時10分許至同日下午6 時間之某時
    許，再度前往梁富盛位在上址大房路之住處，趁梁富盛上班
    家中無人之際，以攀爬牆垣之方式侵入住宅，而竊取梁富盛
    所有之倚天PDA 1 台（價值約10,000元）得手後離去。
  (四)於100 年4 月1 日上午7 時10分許至同日上午10時間之某時
    許，再度前往梁富盛位在上址大房路之住處，趁梁富盛上班
    家中無人之際，以攀爬牆垣之方式侵入住宅，而竊取梁富盛
    所有之電腦主機1 台（價值約10,000元）得手後離去。
  (五)嗣梁富盛發覺遭竊後報警處理，經警查悉梁溫從所有之SIM
    卡門號曾植入梁富盛上開遭竊之易利信廠牌手機使用，乃於
    100 年4 月8 日持本院核發之搜索票前往梁溫從位在高雄市
    ○○區○○路19之2 號住處搜索，因而查獲梁富盛上開所失
    竊之DVD 放影機、易利信廠牌手機及倚天PDA 等物（均已發
    還），始悉上情。
二、案經梁富盛訴由高雄市政府警察局小港分局報告臺灣高雄地
    方法院檢察署檢察官偵查起訴。
    理  由
一、程序部分：
    本件被告梁溫從所犯為死刑、無期徒刑或最輕本刑為3 年以
    上有期徒刑以外之罪，其於本院審理中就被訴事實為有罪之
    陳述，經法官告知簡式審判程序之旨，並聽取公訴人及被告
    之意見後，依刑事訴訟法第273 條之1 第1 項規定，裁定進
    行簡式審判程序。
二、認定犯罪事實所憑之證據及理由：
    上揭犯罪事實，均據被告梁溫從於本院審理中坦承不諱，核
    與證人即告訴人梁富盛於警詢時之證述相符，並有高雄市政
    府警察局小港分局搜索扣押筆錄、扣押物品目錄表、贓物認
    領保管單、通聯調閱查詢單及竊案現場照片等附卷可稽，足
    認被告上開自白均與事實相符，是本件事證明確，被告上開
    各次竊盜犯行，堪以認定。
三、論罪科刑：
  (一)按行為後法律有變更者，適用行為時之法律。刑法第2 條第
    1 項前段定有明文。本件被告為事實欄一、(一)之行為後，刑
    法第321 條第1 項業於100 年1 月26日修正公布，並於同年
    月28日施行，修正前之刑法第321 條第1 項原規定：「犯竊
    盜罪而有左列情形之一者，處6 月以上、5 年以下有期徒刑
    ：一、於夜間侵入住宅或有人居住之建築物、船艦或隱匿其
    內而犯之者。二、毀越門扇、牆垣或其他安全設備而犯之者
    。... 」；修正後刑法第321 條第1 項則規定：「犯竊盜罪
    而有下列情形之一者，處6 月以上、5 年以下有期徒刑，得
    併科新臺幣100,000 元以下罰金：一、侵入住宅或有人居住
    之建築物、船艦或隱匿其內而犯之者。二、毀越門扇、牆垣
    或其他安全設備而犯之者。... 」。經比較新舊法之規定，
    新法增加「得併科罰金」之規定外，並刪除原第1 款「於夜
    間」之要件，核均屬加重刑罰或擴大加重竊盜適用範圍之修
    正，是修正後刑法第321 條第1 項之規定並未有利於行為人
    ，而應適用修正前刑法第321 條第1 項之規定。至被告事實
    欄一、(二)(三)(四)之犯罪時間均在上開刑法修正後所為，自應逕
    行適用修正後刑法第321 條第1 項之規定，自不待言。
  (二)查修正前刑法第321 條第1 項第1 款所謂「夜間」，係指日
    出前日沒後。本件告訴人於警詢時證稱：失竊時間是在99年
    12月29日上午7 點10分上班後至99年12月30日凌晨0 時10分
    發覺被竊間之某時等語（參警卷第8 頁），而被告既供稱：
    其事實欄一、(一)之犯行是在白天所為等語（參本院卷第22～
    23頁），在無證據佐證被告上開犯行係在夜間所為之情形下
    ，本諸「罪疑唯輕」之刑事證據法則，自應推認被告係在「
    日間」為事實欄一、(一)之竊盜犯行。又刑法第321 條第1 項
    第2 款所謂「毀」係指毀損，稱「越」則指踰越或超越，本
    件被告事實欄一、(一)至(四)所示4 次犯行，均係以踰越住宅外
    牆之方式行竊，自應該當該條款所規定之「踰越牆垣」之要
    件。故核被告事實欄一、(一)所為，係犯100 年1 月28日修正
    前刑法第321 條第1 項第2 款之踰越牆垣竊盜罪；核被告事
    實欄一、(二)(三)(四)所為，則係犯3 次100 年1 月28日修正後之
    刑法第321 條第1 項第2 款、第1 款之踰越牆垣侵入住宅竊
    盜罪。起訴書認被告上開各次係犯「毀越安全設備」之加重
    竊盜罪，尚有誤會，應予更正。另被告上開4 次犯行，犯意
    各別，行為互異，應予分論併罰。
  (三)爰審酌被告正值青壯，不思自食其力，竟以踰越牆垣之方式
    多次侵入他人之住宅行竊，所為不僅危害社會治安、損害他
    人財產法益，並造成他人生活住居安全之潛在危害，原應予
    嚴懲，惟念及其犯後均坦承犯行，態度尚可，且所竊取之物
    價值尚非至鉅，部分並已返還予告訴人，有贓物認領保管單
    可憑，犯罪所生危害已有減輕，及其動機、手段、迄今尚未
    與告訴人和解等一切情狀，分別量處如主文所示之刑，並定
    其應執行之刑，以資懲儆。
據上論斷，應依刑事訴訟法第273 條之1 第1 項、第299 條第1
項前段，刑法第2 條第1 項前段、第51條第5 款、100 年1 月28
日修正前刑法第321 條第1 項第2 款、100 年1 月28日修正後刑
法第321 條第1 項第1 款、第2 款，判決如主文。
本案經檢察官李怡增到庭執行職務。
中    華    民    國    100   年    9     月    23    日
                  刑事第十庭    法  官  王  琁
以上正本證明與原本無異。
如不服本判決應於收受本判決後10日內向本院提出上訴書狀，並
應敘述具體理由，如未敘述上訴理由者，應於上訴期間屆滿後20
日內補提理由書狀於本院（均須按他造當事人之人數附繕本）「
切勿逕送上級法院」。
中    華    民    國   100    年    9     月    23    日
                                書記官  陳靜瑤
附錄本案論罪法條：
100 年1 月28日修正前刑法第321 條
（加重竊盜罪）
犯竊盜罪而有左列情形之一者，處6 月以上、5 年以下有期徒刑
：
一、於夜間侵入住宅或有人居住之建築物、船艦或隱匿其內而犯
    之者。
二、毀越門扇、牆垣或其他安全設備而犯之者。
三、攜帶兇器而犯之者。
四、結夥三人以上而犯之者。
五、乘火災、水災或其他災害之際而犯之者。
六、在車站或埠頭而犯之者。
前項之未遂犯罰之。
100 年1 月28日修正後刑法第321 條
（加重竊盜罪）
犯竊盜罪而有下列情形之一者，處6 月以上、5 年以下有期徒刑
，得併科新臺幣10萬元以下罰金：
一、侵入住宅或有人居住之建築物、船艦或隱匿其內而犯之者。
二、毀越門扇、牆垣或其他安全設備而犯之者。
三、攜帶兇器而犯之者。
四、結夥三人以上而犯之者。
五、乘火災、水災或其他災害之際而犯之者。
六、在車站、埠頭、航空站或其他供水、陸、空公眾運輸之舟、
    車、航空機內而犯之者。
前項之未遂犯罰之。